臺灣板橋地方法院刑事判決　　　　　　　94年度訴字第1551號
公　訴　人　臺灣板橋地方法院檢察署檢察官
被　　　告　乙○○
上列被告因公共危險案件，經檢察官提起公訴（九十四年度偵字
第一０八二六號），被告於本院準備程序進行中就被訴事實為有
罪之陳述，經本院合議庭裁定由受命法官獨任進行簡式審判程序
，判決如下：
    主  文
乙○○連續放火燒燬他人所有之機車，致生公共危險，處有期徒
刑壹年陸月。扣案之空火柴盒壹個，沒收之。
    事  實
一、乙○○於民國九十四年六月二十七日凌晨，騎乘其妻林素玲
    所有車號ＤＱＱ—九二二號輕型機車，在臺北縣三重市內閒
    逛，於當日凌晨零時五十五分許，行經停放有大量機車之臺
    北縣三重市○○街二八三巷五號前時，適見丙○○所有車號
    ＱＷ二—一六三號輕型機車停放於該處，且機車化油管有滴
    油現象，因思及日前其自家住宅遭受火災，心有不甘，竟基
    於放火燒燬他人所有之機車之概括犯意，以隨身攜帶之火柴
    棒摩擦火柴盒側邊擦火條點燃後，將點燃之火柴棒丟擲至車
    號ＱＷ二—一六三號輕型機車化油管下方之油漬處，引燃車
    號ＱＷ二—一六三號輕型機車，致車號ＱＷ二—一六三號輕
    型機車因而遭燒燬，並輕微波及左右二旁車號ＧＹ三—一一
    ０號、ＧＪＬ—０四九號機車之車體（未燒燬），致生公共
    危險，乙○○見狀旋即騎乘車號ＤＱＱ—九二二號輕型機車
    離開現場，繼續在附近街道尋找化油管下方有油漬之機車下
    手。後於當日凌晨一時六分及一時十分許，行經亦停放有大
    量機車之臺北縣三重市○○街五五巷底及臺北縣三重市○○
    街一七四號前，見甲○○所有之車號ＨＶ八—二０九號重型
    機車停放於五華街五五巷底，丁○○所有之車號ＢＥＺ—五
    八七號重型機車停放於仁義街一七四號前，機車化油管下方
    均有油漬痕跡，即連續以上開將點燃之火柴棒丟擲至機車化
    油管下方油漬處之方式，引燃車號ＨＶ八—二０九號重型機
    車及車號ＢＥＺ—五八七號重型機車，致車號ＨＶ八—二０
    九號重型機車及車號ＢＥＺ—五八七號重型機車均遭燒燬，
    均致生公共危險。嗣經警方及消防人員據報趕至上開三現場
    及時撲救，始未釀成重大災害。其後，警方循現場監視器錄
    得之畫面知悉乙○○涉有重嫌，遂於九十四年六月二十七日
    上午六時三十五分許，在臺北縣三重市○○路○段一二三號
    三樓三０一室將乙○○拘提到案，並於車號ＤＱＱ—九二二
    號輕型機車置物箱內起出上開供點燃火柴棒之空火柴盒一個
    。
二、案經臺北縣政府警察局三重分局報請臺灣板橋地方法院檢察
    署檢察官偵查起訴。本院於準備程序進行中，被告就被訴事
    實為有罪之陳述，經告知被告簡式審判程序之旨，並聽取當
    事人之意見後，裁定進行簡式審判程序。
    理  由
一、上揭犯罪事實，業經被告乙○○於本院準備程序及審理中坦
    承不諱，核與被害人丙○○、甲○○、丁○○於警詢中之指
    述及證人施景文、王榮豐於警詢中之證述情節相符，並有空
    火柴盒一個扣案可資佐證及現場監視器翻拍照片十一幀、車
    籍作業系統—查詢認可資料三紙附卷可稽，而本案經臺北縣
    政府消防局至現場勘查並採集現場碳化物進行鑑驗後，亦認
    起火原因係人為縱火引燃之可能性較高，有臺北縣政府警察
    局三重分局九十四年七月二十七日北縣警重刑字第０九四０
    ０三二九九五號函附之臺北縣政府消防局火災原因調查報告
    書（內含火災現場勘查紀錄及原因研判、火災現場勘查人員
    簽到表、臺北縣政府消防局三重分隊火災出動觀察紀錄、臺
    北縣政府消防局談話紀錄、臺北縣政府消防局火災證物鑑定
    報告、現場相關位置示意圖、現場照片）一份在卷可佐，堪
    信被告上開自白確與事實相符；再者，本案被告放火燒燬之
    機車旁均停放有其他大量機車，並係緊鄰住宅之牆邊，業經
    被告自承在卷，復有上開火災原因調查報告書內附之現場照
    片可參，一旦起火，顯有延燒至其他人車之危險，是被告之
    放火行為已達於「致生公共危險」之程度，亦無疑問。事證
    明確，被告犯行，洵堪認定。
二、核被告乙○○所為，係犯刑法第一百七十五條第一項之放火
    燒燬他人所有之機車罪。又被告先後三次之放火行為，時間
    緊接，手法相同，所犯係構成要件相同之罪，顯係基於概括
    犯意反覆為之，為連續犯，應依刑法第五十六條之規定論以
    一罪，並加重其刑。爰審酌被告僅因自家住宅遭受火災，心
    有不甘，即連續於深夜放火燒燬他人之機車，嚴重影響公眾
    生命財產之安全，一旦撲滅不及，更有釀成巨禍之危險，惡
    性非輕，兼衡其智識程度、犯罪之手段、所生危害、犯罪後
    坦承犯行態度良好等一切情狀，量處如主文所示之刑，以資
    懲儆。扣案之空火柴盒一個，係被告所有供其犯上開放火罪
    所用之物，業經被告供承在卷，爰依刑法第三十八條第一項
    第二款規定併予宣告沒收之。至其他扣案之擦火條三個、火
    柴八十支、打火機三個，業經被告否認與本件犯罪有關，又
    無其他積極事證足認確與被告本件犯罪有關，自無從併予宣
    告沒收之，附此敘明。
據上論斷，應依刑事訴訟法第二百七十三條之一第一項、第二百
九十九條第一項前段，刑法第五十六條、第一百七十五條第一項
、第三十八條第一項第二款，判決如主文。
本案經檢察官黃怡華到庭執行職務
中　　華　　民　　國　九十四　年　　九　　月　十二　　日
                  刑事第十九庭  法　官    曾淑娟
以上正本證明與原本無異
如不服本判決應於送達後十日內向本院提出上訴狀
                                書記官  　陳金鳳
中　　華　　民　　國　九十四　年　　九　　月　十二　　日
附錄本案論罪科刑法條全文：
中華民國刑法第一百七十五條
放火燒燬前二條以外之他人所有物，致生公共危險者，處一年以
上七年以下有期徒刑。
放火燒燬前二條以外之自己所有物，致生公共危險者，處三年以
下有期徒刑。
失火燒燬前二條以外之物，致生公共危險者，處拘役或三百元以
下罰金。
